臺灣士林地方法院刑事裁定
111年度撤緩字第120號
聲  請  人  臺灣士林地方檢察署檢察官
受  刑  人  張雲雄



上列聲請人因受刑人違反洗錢防制法等案件（本院108年度審簡
字第250號），聲請撤銷緩刑之宣告（111年度執聲字第560號）
，本院裁定如下：
    主  文
張雲雄之緩刑宣告撤銷。
    理  由
一、聲請意旨略以：本案受刑人張雲雄前因違反洗錢防制法案件
    ，經本院於民國108 年8 月12日以108 年審簡字第250 號判
    決判處有期徒刑3 月，併科罰金新臺幣（下同）3 萬元，緩
    刑3 年，於108 年9 月9 日確定在案（下稱本案判決）。本
    案判決附記事項為受刑人應向告訴人林采葳及詹緞分別支付
    5萬元及8萬元，給付方式為：自民國108年4月起，按月於每
    月10日前匯款至清償完畢為止，如有一期未付，視為全部到
    期。惟受刑人未於緩刑期內依前開附記事項給付，核該受刑
    人所為，已合於刑法第75條之1第1項第4款所定撤銷緩刑宣
    告之原因，爰依刑事訴訟法第476條規定聲請撤銷。
二、按緩刑宣告，得斟酌情形，命犯罪行為人為向被害人支付相
    當數額之財產上之損害賠償。受緩刑之宣告而違反第74條第
    2 項第1 款至第8 款所定負擔情節重大，足認原宣告之緩刑
    難收其預期效果，而有執行刑罰之必要者，得撤銷其宣告，
    刑法第74條第2 項第3 款、第75條之1 第1 項第4 款固各有
    明文。惟緩刑制度設計之本旨，除可避免執行短期自由刑之
    流弊外，主要目的在使惡性較輕之行為人改過遷善，若宣告
    緩刑後，有具體事證足認並未改過遷善，即不宜給予寬典，
    故有撤銷緩刑宣告之制度。緩刑宣告是否得撤銷，除須符合
    刑法第75條之1 第1 項各款之要件外，該條並採裁量撤銷主
    義，賦予法院撤銷與否之權限，乃特於第1 項規定實質要件
    為「足認原宣告之緩刑難收其預期效果，而有執行刑罰之必
    要」，供作審認之標準；而所謂違反第74條第2 項第1款至
    第8 款所定負擔「情節重大」者，當從受判決人自始是否真
    心願意接受緩刑所附之條件，或是否顯有不履行負擔之可能
    ，而有隱匿或處分其財產、故意不履行、無正當事由拒絕履
    行或顯有逃匿之虞等情事，資以綜合判斷。是法院應依職權
    本於合目的性之裁量，妥適審酌受判決人於緩刑期間內違反
    上開負擔之情節是否重大，是否已難收其預期之效果，而確
    有執行刑罰之必要等情，非謂受判決人一有違反負擔之行為
    ，即應當然撤銷緩刑之宣告。
三、經查：
  ㈠按緩刑之宣告應撤銷者，由受刑人所在地或其最後住所地之
    地方法院檢察官聲請該法院裁定之，刑事訴訟法第476條定
    有明文。查：本案受刑人之戶籍地係在臺北市北投區，有個
    人戶籍資料（完整姓名）查詢結果1紙在卷可稽，揆諸上開
    規定，本院就本案有管轄權，先予敘明。
　㈡本案受刑人因違反洗錢防制法案件，經本院於108年8月12日
    以108年審簡字第250號判決判處有期徒刑3月，併科罰金3萬
    元，緩刑3年，並應依附記事項記載之內容支付損害賠償（
    附記事項內容為：⒈受刑人應給付告訴人林采葳5萬元整，給
    付期限：自108 年4 月起，按月於每月10日前給付7,143元
    ，直至全部清償完畢為止，如有一期未為給付，視為全部到
    期。給付方式：匯款至告訴人林采葳所指定帳戶。⒉受刑人
    應給付告訴人詹緞8萬元整，給付期限：自108 年4 月起至
    同年10月止，按月於每月10日前給付3,000元；餘額自108 
    年11月起至全部清償完畢為止，按月於每月10日前給付1萬
    元，如有一期未為給付，視為全部到期。給付方式：匯款至
    告訴人詹緞所指定帳戶），而於108年9月9日確定在案（即
    本案判決），有本案判決書及臺灣高等法院被告前案紀錄表
    各1份附卷可查；又本案判決已敘明：受刑人於本院準備程
    序時即坦認不諱，並與告訴人等達成和解或調解，已如前述
    ，足認其犯後態度良好，信經此偵審程序後，當無再蹈法網
    之虞，且告訴人等均表示同意給予緩刑之機會，因認對被告
    所宣告之刑以暫不執行為妥，併予宣告緩刑3 年，且依刑法
    第74條第2 項第3 款規定，命被告為履行如附記事項所示給
    付期限及給付方式之損害賠償，此為緩刑宣告附帶之條件，
    依刑法第75條之1 第1 項第4款規定，違反上開之負擔情節
    重大，足認原宣告之緩刑難收其預期效果，而有執行刑罰之
    必要者，得撤銷其緩刑之宣告等情，亦有本案判決書可參；
    且被告於本案108年2月18日、同年3月18日準備程序時當庭
    表示願依和解內容賠償告訴人2人所受損害，此有受刑人與
    告訴人2人之和解筆錄影本在卷可佐，並經本院依職權調閱
    本案判決全卷核閱無訛，足見本案判決實係因受刑人於準備
    程序時表明可分期賠償告訴人2人之意願及能力，並與告訴
    人2人達成和解，始附條件給予緩刑寬典。
　㈢而受刑人原應於108年4月起，開始履行前開緩刑條件，然受
    刑人遲至111年間尚未履行，且迄至111年9月2日本院訊問程
    序時，仍未依前開附記事項給付告訴人2人賠償金額等事實
    ，業據受刑人陳述在卷，核與告訴人林采葳之陳述相符，並
    有本院公務電話紀錄、本院111年9月2日訊問筆錄在卷可佐
    ，亦堪認定。本案判決附記事項之緩刑條件係參酌受刑人與
    告訴人2人協商所達成之和解條件，而為緩刑之諭知，業如
    前述，則受刑人於受本案判決緩刑宣告之利益後，竟未履行
    給付義務，其違反判決所定負擔之情節自屬重大。至受刑人
    雖辯稱：告訴人林采葳在調解時曾說有在公園看見本案車手
    ，也認識車手，若他們認識，何以告訴人林采葳會匯款到我
    的帳戶，我認為我是遭到告訴人2人等人詐騙，檢察官也沒
    有給我任何調查結果，所以我才不願意履行前開緩刑條件云
    云（見本院111年9月2日訊問筆錄），而主張其可能係遭到
    告訴人2人詐騙，於事實尚未釐清前，不願依緩刑條件履行
    云云，然告訴人林采葳縱曾於調解時自承有見到本案車手，
    亦無從以此推認受刑人所稱遭告訴人林采葳詐騙乙節屬實，
    而難認此係其無法按期履行前開緩刑條件之正當理由。綜上
    ，本院斟酌上情，並衡酌受刑人之緩刑期間即將屆至，以受
    刑人均未還款之情狀及所稱迄未還款之原因，實已無從期待
    受刑人日後將依前開緩刑負擔履行，是其違反緩刑負擔之情
    節重大，足認本案判決原宣告之緩刑已難收其預期效果，而
    有執行刑罰之必要。聲請人聲請撤銷受刑人本案判決緩刑之
    宣告，為有理由，應予准許。
據上論斷，依刑事訴訟法第476 條，刑法第75條之1第1項第4款
，裁定如主文。　　　
中　　華　　民　　國　　111 　年　　9 　　月　　2 　　日
                  刑事第三庭　　法  官  李郁屏
以上正本證明與原本無異。
如不服本裁定，應於收受送達後5日內向本院提出抗告狀。
因疫情而遲誤不變期間，得向法院聲請回復原狀。
                                書記官  李登寶
中　　華　　民　　國　　111 　年　　9 　　月　　2 　　日